【裁判字號】    96,訴,150
【裁判日期】    970130
【裁判案由】    毒品危害防制條例
【裁判全文】
臺灣臺東地方法院刑事判決               96年度訴字第150號
公  訴  人  臺灣臺東地方法院檢察署檢察官
被      告  甲○○
上列被告因毒品危害防制條例案件，經檢察官提起公訴（96年度
毒偵字第119 號），被告於本院準備程序中為有罪之陳述，經合
議庭裁定由受命法官獨任進行簡式審判程序，判決如下：
    主  文
甲○○施用第一級毒品，累犯，處有期徒刑壹年，減為有期徒刑
陸月，扣案之注射針筒陸支、塑膠小鏟壹支、空夾鏈袋柒拾個、
生理食鹽水注射液空瓶壹個，均沒收。又施用第二級毒品，累犯
，處有期徒刑拾月，減為有期徒刑伍月。應執行有期徒刑拾月，
扣案之注射針筒陸支、塑膠小鏟壹支、空夾鏈袋柒拾個、生理食
鹽水注射液空瓶壹個，均沒收。
    事  實
一、甲○○前於民國91年間因施用毒品案件，經本院裁定送觀察
    、勒戒，經觀察、勒戒後，認有繼續施用毒品之頃向，又經
    本院裁定令入戒治處所施以強制戒治，於92年9 月22日執行
    期滿，並由臺灣臺東地方法院檢察署檢察官於92年11月20日
    以92年度戒毒偵字第34號不起訴處分確定在案；又於94年間
    因連續施用第一、二級毒品，經本院以94年度訴字第92號各
    判處有期徒刑7月、4月，應執行有期徒刑9月確定，於95年6
    月10日縮刑期滿執行完畢，猶不知悔改，竟分別基於施用第
    一級毒品海洛因、第二級毒品甲基安非他命之犯意，先後於
    96年3 月13日中午12時許及當日晚間某時，均在其臺東縣臺
    東市○○路516號2樓住處，分別以針筒注射方式施用海洛因
    ，及用燒烤吸食煙氣之方式施用甲基安非他命各1 次。嗣於
    96年3 月16日上午10時30分許，經警在上址搜索查扣其所有
    供施用海洛因之注射針筒6支、塑膠小鏟1支、空夾鏈袋70個
    及生理食鹽水注射液空瓶1 個，並經警採集其尿液送檢驗，
    呈現嗎啡及甲基安非他命陽性反應，而查悉上情。
二、案經臺東縣政府警察局移送臺灣臺東地方法院檢察署檢察官
    偵查起訴。
    理  由
一、本件被告甲○○所犯係死刑、無期徒刑、最輕本刑為3 年以
    上有期徒刑以外之罪，亦非高等法院管轄之第一審案件，而
    被告於本院行準備程序中就被訴事實為有罪之陳述，經告知
    被告簡式審判程序之旨並聽取當事人意見後，本院合議庭依
    刑事訴訟法第273條之1第1 項規定，裁定由受命法官獨任進
    行簡式審判程序，合先敘明。
二、上揭犯罪事實，業據被告於本院審理中坦承不諱，又被告為
    警查獲後所採集之尿液經送檢驗結果，呈嗎啡及甲基安非他
    命陽性反應，有96年3 月23日慈濟大學濫用藥物檢驗中心檢
    驗總表、臺東縣政府警察局刑警大隊96年度偵辦涉嫌毒品案
    件尿液採集代號表各1 件在卷可稽，並有扣案之注射針筒、
    塑膠小鏟、空夾鏈袋及生理食鹽水注射液空瓶可佐。再者，
    被告前因施用毒品案件，經本院裁定送觀察、勒戒後，認有
    繼續施用毒品之頃向，又經本院裁定令入戒治處所施以強制
    戒治，於92年9 月22日執行期滿，並由臺灣臺東地方法院檢
    察署檢察官於92年11月20日以92年度戒毒偵字第34號不起訴
    處分確定在案；又於94年間因連續施用第一、二級毒品，經
    本院以94年度訴字第92號各判處有期徒刑7月、4月，應執行
    有期徒刑9月確定，於95年6月10日縮刑期滿執行完畢，此有
    臺灣高等法院被告前案紀錄表附卷可參，是被告乃經觀察、
    勒戒執行完畢釋放後，5 年內第二度再犯施用毒品之犯行，
    至為灼然。綜上，足證被告前開自白與事實相符，罪證明確
    ，犯行洵堪認定。
三、查海洛因及甲基安非他命分別係毒品危害防制條例第2 條第
    2項第1款、第2 款所列之第一級、第二級毒品。核被告所為
    ，係犯毒品危害防制條例第10條第1 項之施用第一級毒品罪
    及同條第2 項之施用第二級毒品罪。被告於施用毒品海洛因
    、甲基安非他命而持有各該毒品之低度行為，應分別為施用
    之高度行為所吸收，均不另論罪。被告所犯上開二罪，犯意
    個別，行為互殊，應分論併罰。公訴意旨原起訴被告施用多
    次海洛因，於本院準備程序則限縮起訴犯罪事實為被告於96
    年3月13日中午施用海洛因1次，與卷內事證相符，核無不合
    ，自應准許。被告前因連續施用第一、二級毒品，經本院以
    94年度訴字第92號各判處有期徒刑7月、4月，應執行有期徒
    刑9月確定，於95年6月10日縮刑期滿執行完畢，此有上開被
    告前案紀錄表可參，是被告於徒刑之執行完畢後5 年內故意
    再犯本件有期徒刑以上之二罪，均為累犯，應加重其刑。爰
    審酌被告於強制戒治後，仍不知警惕，不思尋求正當之身心
    發展，又犯施用毒品之罪，並於施用毒品前案執行完畢後，
    竟再施用足以導致精神障礙、性格異常，甚至造成生命危險
    之毒品，戕害一己之身心健康，對社會治安可能之危害程度
    非微，惟其於犯罪後尚能坦承犯行等一切情狀，分別量處如
    主文所示之宣告刑，以示懲儆。又本件各犯罪均發生在96年
    4 月24日以前，合於中華民國九十六年罪犯減刑條例之減刑
    規定，乃均諭知減其宣告刑期二分之一如主文所示，並定其
    應執行刑。至扣案之注射針筒6支、塑膠小鏟1支、空夾鏈袋
    70 個及生理食鹽水注射液空瓶1個，為被告所有且係供犯施
    用毒品海洛因所用之物，業據被告供明在卷，依刑法第38條
    第1項第2款，均沒收之。
據上論斷，應依刑事訴訟法第273條之1第1項、第299條第1 項前
段，毒品危害防制條例第10條第1項、第2項，刑法第11條前段、
第47條第1項、第38條第1項第2款、第51條第5款，中華民國九十
六年罪犯減刑條例第2條第1項第3款、第7條，判決如主文。
本案經檢察官乙○○到庭執行職務。
中    華    民    國    97    年    1     月    30    日
                  刑事第三庭    法  官  蔡玉雪
以上正本證明與原本無異。
如不服本判決應於收受本判決後10日內向本院提出上訴書狀；上
訴書狀應敘述具體理由。未敘述上訴理由者，應於上訴期間屆滿
後20日內向本院補提理由書狀（均須按他造當事人之人數附繕本
）。「切勿逕送上級法院」。
                                書記官  陳昭穎
中    華    民    國    97    年    1     月    30    日
附錄本案論罪科刑法條全文：
毒品危害防制條例第10條
施用第一級毒品者，處六月以上五年以下有期徒刑。
施用第二級毒品者，處三年以下有期徒刑。


司法院資訊處製作；財團法人民間司法改革基金會備份。
